【裁判字號】    98,易,1380
【裁判日期】    980817
【裁判案由】    毒品危害防制條例
【裁判全文】
臺灣板橋地方法院刑事判決              98年度易字第1380號
公  訴  人  臺灣板橋地方法院檢察署檢察官
被      告  乙○○
上列被告因違反毒品危害防制條例案件，經檢察官提起公訴（98
年度偵字第10090 號），本院判決如下：
    主  文
乙○○持有第二級毒品，累犯，處有期徒刑參月，如易科罰金，
以新臺幣壹仟元折算壹日。扣案之甲基安非他命壹包（驗餘淨重
零點壹伍參捌公克）沒收銷燬，扣案之上開甲基安非他命外包裝
袋壹個沒收。
    事  實
一、乙○○前於民國95年間，因違反洗錢防制法案件，經本院以
    95年度簡字第728 號判決判處有期徒刑6 月確定，於95年10
    月4 日易科罰金執行完畢。詎猶不知悔改，其明知甲基安非
    他命為毒品危害防制條例第2 條第2 項第2 款所定之第二級
    毒品，不得非法持有，竟基於持有第二級毒品甲基安非他命
    之犯意，於不詳時、地，向真實姓名年籍不詳之人，取得第
    二級毒品甲基安非他命1 包（淨重0.154 公克，取樣0.0002
    公克鑑驗用罄，剩餘0.1538公克）而持有之。嗣於97年10月
    30日凌晨1 時許，為警在臺北縣板橋市○○○路84之1 號前
    當場查獲，並扣得前開第二級毒品甲基安非他命1 包。
二、案經臺北縣政府警察局海山分局報告臺灣板橋地方法院檢察
    署檢察官偵查起訴。
    理  由
一、按被告以外之人（包括證人、鑑定人、告訴人、被害人及共
    同被告等）於審判外之陳述雖不符刑事訴訟法第159 條之1
    至之4 等4 條之規定，而經當事人於審判程序同意作為證據
    ，法院審酌該言詞陳述或書面陳述作成時之情況，認為適當
    者，亦得為證據；當事人、代理人或辯護人於法院調查證據
    時，知有刑事訴訟法第159 條第1 項不得為證據之情形，而
    未於言詞辯論終結前聲明異議者，視為有前項之同意，同法
    第159 條之5 定有明文。立法意旨在於傳聞證據未經當事人
    之反對詰問予以核實，原則上先予排除。惟若當事人已放棄
    反對詰問權，於審判程序中表明同意該等傳聞證據可作為證
    據；或於言詞辯論終結前未聲明異議，基於尊重當事人對傳
    聞證據之處分權，及證據資料愈豐富，愈有助於真實發見之
    理念，且強化言詞辯論主義，使訴訟程序得以順暢進行，上
    開傳聞證據亦均具有證據能力。經查，被告乙○○及檢察官
    於本院準備期日，對於下列經本院調查之證據方法，均表示
    對證據能力不爭執，復於審判期日就本院提示之前揭證據方
    法於言詞辯論終結前，均亦未就所調查之證據主張有刑事訴
    訟法第159 條第1 項不得為證據之情形，參照上開說明要旨
    ，本案經調查之證據均有證據能力，合先敘明。
二、訊據被告乙○○矢口否認有何持有第二級毒品甲基安非他命
    之犯行，辯稱：伊當時走在臺北縣板橋市○○○路84之1 號
    附近，警察莫名其妙跟在伊身後，還丟給伊1 包衛生紙，就
    說是伊的云云。經查，本件查獲情形，業據證人即查獲本案
    之警員甲○○於本院審理中證稱：平常伊等都會到比較可疑
    會交易毒品的地點察看，在案發地點當時伊要上前盤查時，
    可能乙○○聽到伊等的腳步聲，就把手上握的甲基安非他命
    丟掉；乙○○沒有丟很遠，只是往下丟，伊等距離被告不遠
    ，只有幾步距離；伊當時覺得乙○○形跡可疑，因為一般人
    不會這樣快步走，所以伊就跟在乙○○後面要盤查他，大約
    跟不到30秒，就看到乙○○將東西丟下等語在卷（本院卷第
    26-28 頁），核與證人即查獲本案之警員丙○○於本院審理
    中證稱：當天伊和同事甲○○去案發地點看有無可疑人士，
    然後看到乙○○形跡可疑，甲○○先過去，伊跟在後面，就
    看到甲○○跑過去，伊快步跟過去，甲○○已經把乙○○攔
    下，在乙○○左邊腳下有1 包衛生紙包著甲基安非他命；甲○○攔下乙○○時，乙○○是靠近機車，所以甲○○有稍微
    將乙○○帶開，衛生紙是在乙○○原本靠近的機車附近等語
    相符（本院卷第29-30 頁），且有現場照片2 幀在卷可佐（
    97年度毒偵字第8912號卷第23-24 頁），又現場查獲之米白
    色透明結晶塊1 包（淨重0.154 公克，取樣0.0002公克鑑驗
    用罄，剩餘0.1538公克），含甲基安非他命成分一節，有交
    通部民用航空醫務中心97年12月17日航藥鑑字第0976211 號
    毒品鑑定書1 份在卷可稽（97年度毒偵字第8912號卷第37頁
    ），衡以證人甲○○、丙○○係偶然前往案發地察看而查獲
    被告，與被告並無仇怨，本無捏詞誣陷被告之必要，況警員
    甲○○、丙○○於查獲被告後，因未帶照相機，故以丙○○
    之手機拍攝現場照片一情，亦據證人甲○○、丙○○於本院
    審理中證述在卷（本院卷第27、30頁），衡情，若證人甲○○、丙○○事前有誣陷被告之意，自會準備完整蒐證設備，
    自無臨時以手機拍攝現場照之理，故堪信證人甲○○、丙○○上開證述為真實可採，被告於上揭時地持有第二級毒品甲
    基安非他命1 包，應堪認定。本案事證明確，被告犯行堪以
    認定，應予依法論科。
三、按甲基安非他命係毒品危害防制條例第2 條第2 項第2 款所
    規定之第二級毒品，不得持有。故核被告所為，係犯毒品危
    害防制條例第11條第2 項之持有第二級毒品罪。又被告有事
    實欄所示之前科，於95年10月4 日執行完畢，有臺灣高等法
    院被告前紀錄表1 份在卷可參，其受有期徒刑之執行完畢後
    ，5 年以內故意再犯有期徒刑以上之罪，為累犯，依刑法第
    47條第1 項規定加重其刑。爰審酌被告之素行、其無故持有
    第二級毒品甲基安非他命，有戕害自己及他人身心之潛在危
    害，其持有之數量非鉅，再衡以被告犯罪之手段、高中肄業
    之智識程度、犯罪所生之危害，及犯罪後否認犯行之態度等
    一切情狀，量處如主文所示之刑，並諭知易科罰金之折算標
    準。扣案之甲基安非他命1 包（淨重0.154 公克，取樣0.00
    02公克鑑驗用罄，剩餘0.1538公克），係第二級毒品，不問
    屬於被告與否，應依毒品危害防制條例第18條第1 項前段規
    定宣告沒收銷燬之，另扣案之上開甲基安非他命外包裝袋1
    個，客觀上足認係被告所有，且係供被告犯本案所用之物，
    爰依刑法第38條第1 項第2 款規定宣告沒收。
據上論斷，依刑事訴訟法第229 條第1 項前段、第284 條之1 ，
毒品危害防制條例第11條第2 項、第18條第1 項前段，刑法第11
條前段、第47條第1 項、第41條第1 項前段、第38條第1 項第2
款，判決如主文。
本案經檢察官陳彥章到庭執行職務。
中    華    民    國    98    年    8     月    17    日
                  刑事第八庭    法  官  俞秀美
以上正本證明與原本無異。
如不服本判決應於收受判決後10日內向本院提出上訴書狀，並
應敘述具體理由。其未敘述上訴理由者，應於上訴期間屆滿後
20日內向本院補提理由書（均須按他造當事人之人數附繕本）
「切勿逕送上級法院」。
                                書記官  謝怡貞
中    華    民    國    98    年    8     月    17    日
附錄本案論罪科刑之法條：
毒品危害防制條例第11條
持有第一級毒品者，處3 年以下有期徒刑、拘役或新臺幣5 萬元
以下罰金。
持有第二級毒品者，處2 年以下有期徒刑、拘役或新臺幣3 萬元
以下罰金。
持有專供製造或施用第一、二級毒品之器具者，處1 年以下有期
徒刑、拘役或新臺幣1 萬元以下罰金。
持有毒品達一定數量者，加重其刑至二分之一，其標準由行政院
定之。


司法院資訊處製作；財團法人民間司法改革基金會備份。
